臺灣桃園地方法院民事裁定
111年度重訴字第39號
原      告  欣隆精密壓鑄股份有限公司

法定代理人  黃振文  
訴訟代理人  陳昭龍律師
            王上仁律師
被      告  劉炎明  

            劉健昌  

            劉健隆  

            劉健欣  
上四人共同
訴訟代理人  易㵂律師
被      告  陳百欽  
            啟祥輕金屬科技股份有限公司

上  一  人
法定代理人  陳臆云  
被      告  陳亭君  
            陳紀瑋  
被      告  蕭德榮  
            李振珍  
上六人共同
訴訟代理人  陳以蓓律師
            林邦棟律師
被      告  張美蓮  

上  一  人
訴訟代理人  薛欽峰律師
            劉又禎律師
            吳國源律師
被      告  王彰德  
            莊惠卿  
            丁淑芬  
上三人共同
訴訟代理人  陳傳中律師
上列當事人間請求侵權行為損害賠償等事件，本院裁定如下：
    主  文
本件移送智慧財產及商業法院。
    理  由
一、按訴訟之全部或一部，法院認為無管轄權者，應依原告聲明
    或依職權以裁定移送於其管轄法院，民事訴訟法第28條第1
    項定有明文。又依商業事件審理法規定由商業法院管轄之商
    業事件，由智慧財產及商業法院管轄，智慧財產及商業法院
    組織法第3條第1款亦有明定。再按，本法所稱商業法院，指
    智慧財產及商業法院；所稱商業事件，分為商業訴訟事件及
    商業非訟事件，由商業法院之商業法庭處理之；商業訴訟事
    件指下列各款事件：「一、公司負責人因執行業務，與公司
    所生民事上權利義務之爭議，其訴訟標的之金額或價額在新
    臺幣（下同）1億元以上者」；與第二項事件相牽連之民事
    訴訟事件，得與其合併起訴，…。」，商業事件審理法第2條
    第1項、第2項第1款、第4項前段亦有明文。再者，觀諸商業
    事件審理法第2條第2項第1款之立法理由略謂：「公司負責
    人因執行職務，與公司所生民事上權利義務之爭議，例如：
    …公司負責人因違背職務之行為、侵占公司資產，致公司遭
    受損害（例如因證券交易法第171條第1項第3款特殊背信行
    為所生之損害）等情形，除影響公司內部控制與管理外，亦
    常影響與公司相關利害關係人之利益，如其訴訟標的之金額
    或價額在新臺幣1億元以上者，宜由商業法院以迅速、妥適
    、專業之程序處理，故於第二項第一款明定為適用本法之商
    業訴訟事件。」。此外，公司負責人，在股份有限公司為董
    事。公司之經理人、清算人或臨時管理人，…，在執行職務
    範圍內，亦為公司負責人。公司法第8條第1項、第2項亦有
    明文。
二、經查，本件原告起訴主張略以：被告劉炎明等人前於擔任原
    告公司負責人期間，有違背職務之盜開原告公司支票達9,76
    1萬8,633元、及以溢價9,385萬6156元（近1億元）購買土地
    等侵權行為，致原告公司受有損害【其中被告劉炎明等盜開
    原告公司支票予被告蕭德榮、李振珍、陳亭君、陳紀瑋等人
    以購買其等持有之訴外人凱鉅公司股份，及盜開原告公司支
    票予陳亭君、陳紀瑋購買其等持有之啟翔公司股份，復盜開
    公司支票予啟翔公司（按查：劉炎明表示係為參與啟翔公司
    100年間之增資認股案），另盜開原告公司支票予被告張美
    蓮（係劉炎明之子劉健昌的配偶之阿姨）而向張美蓮購買新
    竹縣土地，及盜開支票予被告王彰德、莊惠卿、丁淑芬而以
    溢價近1億元向其等購買楊梅土地，以上詳參原告之起訴狀
    及歷次書狀所載】，原告公司現任負責人黃振文於108年6月
    、9月間接任負責人後始發現上情，爰依民法侵權行為、不
    當得利及公司法等相關規定，對被告等人提起本件訴訟，請
    求合計1億9,147萬4,789元之損害賠償額（9,761萬8633元+9
    ,385萬6156元）等語。
三、參照原告起訴意旨及首揭法規條文，本件乃屬商業事件審理
    法第2條第2項第1款所定「公司負責人因執行業務，與公司
    所生民事上權利義務之爭議，其訴訟標的之金額或價額在1
    億元以上」之商業訴訟事件至明（本件除被告張美蓮表示不
    同意移送商業法院管轄外，其餘兩造當事人均表同意，有本
    院111.11.18筆錄在卷可參。按查：被告張美蓮雖非原告公
    司負責人或相關人員，然依張美蓮之被訴意旨，其所涉部分
    係屬與商業訴訟事件相牽連之民事訴訟事件，併此敘明），
    是核諸前開說明，自應由智慧財產及商業法院優先管轄，爰
    依職權裁定將本件移送予智慧財產及商業法院。
四、依民事訴訟法第28條第1項，裁定如主文。
中　　華　　民　　國　　111 　年　　11　　月　　18　　日
                        民事第二庭    法　官  周玉羣
以上正本係照原本作成。
如不服本裁定，應於送達後10日內向本院提出抗告狀，並繳納抗
告費新臺幣1,000元。　　　　　　　
中　　華　　民　　國　　111 　年　　11　　月　　18　　日
                                      書記官  蕭尹吟